【裁判字號】    90,訴,274
【裁判日期】    900327
【裁判案由】    槍砲彈藥刀械管制等
【裁判全文】
臺灣板橋地方法院刑事判決                            九十年度訴字第二七四號
    公  訴  人  臺灣板橋地方法院檢察署檢察官
    被      告  乙○○
    指定辯護人  甲○
右列被告因槍砲彈藥刀械管制等案件，經檢察官提起公訴（八十九年度偵字第二一四
一六號），甲○判決如左：
    主  文
乙○○連續未經許可，製造其他可發射子彈具有殺傷力之手槍，累犯，處有期徒刑伍
年陸月，併科罰金新台幣拾萬元，罰金如易服勞役以新台幣玖佰元即銀元佰元折算
壹日，如附表一所示之物沒收。又意圖為自己不法之所有，而侵占離本人所持有之物
，處罰金伍仟元，如易服勞役以參佰元折算壹日。應執行有期徒刑伍年陸月，併科罰
金新台幣拾萬元，罰金如易服勞役以新台幣玖佰元即銀元佰元折算壹日，如附表一
所示之物沒收。
    事  實
一、乙○○有違反麻醉藥品管理條例及藥事法等前科，其中所犯藥事法案件，於民國
    八十七年五月十五日，經台灣士林地方法院判處有期徒刑六月確定，於八十七年
    十二月十五日縮刑期滿執行完畢。猶不知悔改，於八十九年四月、五月間，在台
    北縣三重市○○路果菜市場裡之某販賣玩具槍店內，以每支玩具槍新台幣（以下
    同）五、六千元之代價，購得仿ＢＥＲＥＴＴＡ廠半自動手槍（槍枝管制編號0
    000000000號）及仿ＷＡＬＴＨＥＲ廠半自動手槍（槍枝管制編號00
    00000000號）各一支，及以每包子彈（約有五、六顆）三、四百元之代
    價購得玩具手槍用之子彈數包，並自八十九年四、五月間起（起訴書誤載為八十
    九年十一月間），於台北縣蘆洲市○○○路一一０號十樓之住處，以購買玩具手
    槍所附之分解圖樣為藍本，持其所有之砂輪機、電鑽、熱溶槍瓦斯罐等工具，將
    上開槍枝之槍管打通，未經許可而改造上開玩具槍使之具有殺傷力；又未經許可
    ，在上開玩具子彈內加裝火藥、底火，製造具有殺傷力之子彈三十顆，並未經許
    可將前開槍彈放置於上開住處而持有之。乙○○又於八十九年九月中旬某日晚間
    二十時許，在台北縣三重市○○路○段麥當勞前，拾獲皮包一個內有如附表二所
    示之人遭不詳姓名之人竊取之身分證、駕照、健保卡、信用卡及金融卡等財物，
    竟意圖為自己不法之所有，將上開離本人持有之物，予以侵占入己。嗣於八十九
    年十一月九日二十一時十分許，為警在台北縣蘆洲市○○○路一一０號十樓住處
    查獲，並扣得如附表一、二所示之物。
二、案經台北市政府警察局中山分局報請臺灣板橋地方法院檢察署檢察官偵查起訴。
    理  由
一、右揭事實業據被告乙○○坦承不諱，並有如附表一、二所示之物品及贓物認領保
    管收據二十二件扣案可資佐證。前開身分證件等物，乃附表二之人所失竊之物，
    亦據渠等於警訊中指證明確，上開物品顯係贓物堪可認定。而扣案之上開手槍二
    支，其中槍枝管制編號0000000000號之手槍，認係仿ＢＥＲＥＴＴＡ
    廠半自動手槍製造之金屬玩具手槍，另槍枝管制編號0000000000號之
    手槍，認係仿ＷＡＬＴＨＥＲ廠半自動手槍製造之金屬玩具手槍，均機械性能良
    好，可供擊發子彈使用，認均具殺傷力，送鑑之子彈三十顆，其中二十四顆，係
    玩具子彈改造而成，另六顆係玩具轉輪槍彈改造而成，具直徑六MM鋼珠，亦具有
    殺傷力，此有內政部警政署刑事警察局八十九年十一月十日刑鑑字第七七七三０
    號鑑驗通知書一件附卷可稽。本件事證明確，被告犯行洵堪認定。
二、核被告改造手槍之所為，係犯槍砲彈藥刀械管制條例第十一條第一項未經許可製
    造其他可發射子彈具有殺傷力之手槍罪；改造子彈之所為，係犯同條例第十二條
    第一項未經許可製造子彈罪；侵占身分證件等之所為，係犯刑法第三百三十七條
    之侵占離本人所持有之物，公訴人認被告係侵占遺失物罪，惟上開物品乃丙○○
    等人遭不詳姓名之人偷竊後，放置於皮包內，遺失於路上經被告拾獲，故被告應
    成立侵占離本人持有之物罪，併此敘明；有關附表二編號第二十一、二十二部分
    ，公訴人漏未起訴，惟此部分之事實與本件科刑部分，具有實質上一罪之關係，
    為起訴效力所及，甲○自得一併審理。被告製造手槍、子彈後持有之低度行為，
    及持有槍砲、彈藥之主要組成零件之行為，均應為製造之高度行為所吸收不另論
    罪。被告先後多次改造手槍、子彈之行為，時間緊接，罪名與構成要件均屬相同
    ，顯係基於概括犯意為之，應依刑法第五十六條連續犯之規定，各以一罪論並加
    重其刑。被告以一行為同時觸犯前開改造手槍、子彈二罪名，為想像競合犯，應
    從一重之未經許可製造其他可發射子彈具有殺傷力之手槍罪處斷。與所犯之侵占
    離本人所持有之物罪，罪名不同，行為互殊，應分論併罰。被告有事實欄所載之
    前科，此有台灣高等法院檢察署刑案紀錄簡覆表附卷足憑，其於五年之內，再犯
    本件有期徒刑以上之各罪，係屬累犯，應依法加重其刑。爰審酌被告之品行、犯
    罪之動機、目的、手段、持有手槍對社會治安影響重大及被告犯罪後態度良好坦
    承犯行等一切情狀，量處如主文所示之刑，罰金部分並定應執行刑及諭知易服勞
    役之折算標準。
三、扣案如附表一編號一至九所示之物，係違禁物，編號十至十四所示之物，係被告
    所有供犯罪所用之物，業據被告偵查中供明在卷，均依法宣告沒收；其餘扣案槍
    枝二支（槍枝管制編號0000000000號、第0000000000號）
    ，被告辯稱乃其玩壞之玩具槍，非其改造之半成品等語，經甲○調閱扣案槍枝勘
    驗結果，該槍枝確屬舊品，僅餘槍身及部分零件而已，其他槍管、轉輪、槍機、
    扳機等重要零組件均已付之闕如，且鑑定報告亦認上開槍枝因零組件不全，無法
    擊發子彈，認不具殺傷力，因此被告辯稱乃其玩壞之玩具槍，非其改造之半成品
    堪可採信，故上開扣案之槍枝二支及其餘扣案之子彈二顆（不具殺傷力）、玩具
    金屬空彈殼二顆等物，均不予宣告沒收，應由移案機關另行處理，另有十三顆子
    彈，經鑑定機關試射後已滅失，亦不予宣告沒收。
據上論斷，應依刑事訴訟法第二百九十九條第一項前段，槍砲彈藥刀械管制條例第十
一條第一項、第十二條第一項、刑法第十一條前段、第三百三十七條、第五十六條、
第五十五條、第四十二條第二項、第四十七條、第五十一條第七款、第三十八條第一
項第一款、第二款，罰金罰鍰提高標準條例第一條前段、第二條，現行法規所定貨幣
單位折算新台幣條例第二條，判決如主文。
本案經檢察官高俊申到庭執行職務。
中      華      民      國      九十        年     三     月  二十七    日
                                      臺灣板橋地方法院刑事第一庭
                                          法  官  毛  崑  山
右正本證明與原本無異
如不服本判決應於送達後十日內向甲○提出上訴狀
                                          書記官  章  宏  萱
中      華      民      國      九十        年     三     月   二十八   日
附錄本案論罪科刑法條全文：
槍砲彈藥刀械管制條例第十一條第一項：
未經許可，製造、販賣或運輸第四條第一款所稱其他可發射金屬或子彈具有殺傷力之
各式槍砲者，處五年以上有期徒刑，併科新臺幣一千萬元以下罰金。
附表一：
一、仿ＢＥＲＥＴＴＡ廠半自動手槍壹支（含彈匣壹個）（槍枝管制編號00000
    00000號）。
二、仿ＷＡＬＴＨＥＲ廠半自動手槍壹支（含彈匣壹個）（槍枝管制編號00000
    00000號）。
三、子彈貳拾壹顆（共有參拾顆具有殺傷力，其中經鑑定機關採樣玖顆試射後，業已
    滅失，此部分不予宣告沒收）。
四、槍枝零件（含槍管固定梢、保險、扳機、擊錘、槍機、扳機與擊錘之钃連桿、土
    造钃槍機等物）伍包。
五、滑套貳個。
六、槍管壹支。
七、彈匣貳個。
八、底火壹盒。
九、火藥貳包。
十、砂輪機壹台。
十一、電鑽壹支。
十二、熱溶槍壹支。
十三、瓦斯肆罐。
十四、改造工具一批。


司法院資訊處製作；財團法人民間司法改革基金會備份。
